臺灣臺中地方法院交通事件裁定　　　　　　　　　　九十三年度交聲字第七九三號
　　原處分機關　交通部公路總局台中區監理所
　　異議人即
　　受處分人　　甲○○
右列受處分人因違反道路交通管理處罰條例案件，對於交通部公路總局台中區監理所
九十三年十月十五日所為之裁決（中監違字第裁６０─Ｚ00000000號裁決書
），聲明異議，本院裁定如左：
    主  文
異議駁回。
    理  由
一、原處分機關略以：本案係國道公路警察局第六警察隊舉發受處分人甲○○駕駛車
    號Ｂ３─３３３１號自小客車於八十九年二月十九日六時五十九分許，在國道三
    號八十分公里處，因「非故障車任意停於外側路肩（睡覺）」違規，受處分人未
    於應到案日期前到案，本所遂於九十三年十月十五日以中監違字第裁６０─Ｚ0
    0000000號裁決書，裁處罰鍰新台幣六千元整，逾期則依裁決書處罰主文
    規定裁處，於法並無不合等語。
二、本件異議人即受處分人則以：目前收到通知時已過四年，經調閱單據並無本人簽
    名，本人詢問是否有其他違規舉證，監理所人員回答沒有，但人在此之前並未收
    到任何通知，本人認為駕駛人並非車主或其他人，未收到通知即加罰是否適當，
    爰聲明異議云云。
三、按汽車行駛高速公路或設站管制之道路而不遵守管制之規定者，處汽車駕駛人新
    台幣三千元以上、六千元以下罰鍰。汽車行駛高速公路，除於規定之停車處外，
    不得在路肩及路肩外、中央分隔帶、交流道或收費站區停車。高速公路交通管制
    規則第十二條、道路交通管理處罰條例第三十三條第一項分別定有明文。復依違
    反道路交通管理事件統一裁罰基準表規定，逾期者，處罰鍰新台幣六千元整。經
    查：本件受處分人甲○○於八十九年二月十九日六時五十九分許，為國道公路警
    察局第六警察隊執勤員警查獲駕駛車號Ｂ３─３３３１號自小客車，在國道三號
    八十分公里處，因「非故障車任意停於外側路肩（睡覺）」違規，遂當場掣開公
    警局交字第Ｚ00000000號舉發違規通知單舉發等情，有前揭舉發通知單
    、裁決書等在卷可稽。雖異議人辯稱並未收到任何舉發通知單云云，惟異議人前
    揭違規案件，係國道公路警察局第六警察隊員警本於職權當場掣單舉發之案件，
    並經舉發警員在舉發違反道路交通管理事件通知單上明確記載「駕駛人拒簽」，
    異議人既係拒絕簽收，依「違反道路交通管理事件統一裁罰標準及處理細則」第
    十一條第一項規定「視為已收受」，異議人即應依照舉發通知單上所載之應到案
    日期前到案，故異議人辯稱未在舉發通知單上簽名且未接獲舉發通知單云云，就
    裁罰結果亦不生影響。從而，原處分機關據以援引上開規定，裁處罰鍰新台幣六
    千元整，核無不當。本件異議為無理由，應予駁回。
四、據上論斷，應依道路交通管理處罰條例第八十七條第二項、道路交通案件處理辦
    法第十九條，裁定如主文。
中      華      民      國    九十四    年     元       月   十七       日
                                        臺灣臺中地方法院交通法庭
                                            法  官  王  靜  秋
右正本證明與原本無異。
如不服本裁定應於送達後五日內向本院提出抗告狀。
                                            書記官
中      華      民      國    九十四    年    一     月     十七     日
